# 资产集合计划合并问题

提问人：4927129 时间：2017-11-02 14:49:27
请教陈版主，现有一证券公司A发行一资产集合计划，管理期限为 20 年，可展期，本集合计划推广期预计募集资金 15 亿元，本计划分为AB级，A份额为优先级，B份额为劣后级，其中A份额资金不超过 12 亿元，B份额不超过 3 亿元，A证券公司为管理人，管理人持有计划份额为B份额，在产品存续期间不进行收益分配。 （一）集合计划的费用及业绩报酬 1 、管理费 本集合管理费用按前一日集合计划资产净值的0.1%年费率计算； 2 、业绩报酬 本集合计划管理人不提取业绩报酬 （二）集合计划收益分配 1 、在存续期内只对A份额进行现金红利分配，A份额按照封闭期预期收益率S%享有收益分配权利，B份额不进行收益分配，管理人可视情况决定是否对B份额进行份额折算，以及决定折算率比例多少，但是折算后B份额的单位净值不低于 1 元。 （三）集合计划清算 （ 1 ）管理人可在计划终止日，为A级委托人按计划单位净值办理到期退出；A级享有的预期收益和B级本金及收益在计划清算后分配； （ 2 ）清算结束后 15 个工作日内，管理人和托管人应在扣除清算费用、管理费、业绩报酬及托管费等费用后，将集合计划资产按照A级委托人享有的预期收益、B级委托人拥有的本金、收益的顺序或集合资产管理合同的约定或其他合理方式以货币资金的形式全部分配给委托人，并注销集合计划专用证券账户和资金账户； （ 3 ）若本集合计划在终止之日内有未能流通变现的证券，管理人可对此制定第二次清算方案，管理人应根据二次清算方案的规定，对前述未能流通变现的证券在可流通变现后进行二次，并将变现后的资产按照委托人拥有的份额的比例或本合同的约定的其他合理方式，以货币形式分配给委托人。 截止 2016 年 12 月 31 日，A证券公司自有资金（即B份额）可供出售金融资产成本2.25亿元，本计划B份额上限 3 亿元，根据上述资料，A证券公司未将本集合计划纳入合并报表，请教陈版主，本计划是否应纳入合并报表，依据如何？谢谢陈版主！

回答人：chenyiwei
A公司作为管理人享有投资决策权，同时也是唯一劣后级份额持有人，其收益完全来源于整个资产管理计划收益扣除优先级固定收益后的剩余收益，即A公司是该计划剩余风险和收益的唯一享有和承担者，其所享有的可变回报的量级和可变动性都是重大的，本质上相当于A公司向优先级投资人借款从事投资，所以完全符合“控制三要素”，A公司应将该资管计划纳入其合并报表范围，在合并报表层面将优先级份额视同借款处理。